【裁判字號】    92,訴,177
【裁判日期】    920529
【裁判案由】    違反毒品危害防制條例
【裁判全文】
臺灣屏東地方法院刑事判決                          九十二年度訴字第一七七號
    公  訴  人  臺灣屏東地方法院檢察署檢察官
    被      告  甲○○
右列被告因違反毒品危害防制條例案件，經檢察官提起公訴（民國九十一年度毒偵字
第一三九八號），本院判決如左：
    主  文
甲○○施用第一級毒品，處有期徒刑捌月。
    事  實
一、甲○○前於民國八十九年間因施用毒品案件，經法院裁定觀察勒戒，有繼續施用
    傾向，再裁定送強制戒治，嗣因實施成效良好，停止強制戒治，交付保護管束，
    管束期滿，經台灣屏東地方法院檢察署檢察官於九十年十一月二日以九十年度戒
    毒偵字第三六四號不起訴處分確定。竟不知警惕，其於五年內，再基於施用毒品
    之犯意，自九十一年八月十三日下午六時起回溯七十二小時內，在不詳處所，施
    用第一級毒品海洛因一次，嗣為警於九十一年八月十三日在屏東縣佳冬鄉○○村
    ○○路十四號前查獲被告乘坐失竊車輛（該部分是否涉及犯罪未見警方移送及檢
    方偵辦），經其同意，採集親排尿送驗，呈嗎啡陽性反應，始知上情。
二、案經屏東縣警察局枋寮分局報請臺灣屏東地方法院檢察署檢察官偵查起訴。
    理  由
一、訊據被告甲○○固坦承送驗尿液為其所親排，惟矢口否認有何施用第一級毒品海
    洛因之犯行，並辯稱：伊確實沒有施用云云。按被告親排之尿液經送臺灣檢驗科
    技股份有限公司檢驗，其初步以ＥＩＡ酵素免疫分析法檢驗，鴉片類為陽性，嗣
    以氣相層析質譜儀分析法為確認檢驗，嗎啡為四五０（ｎｇ／ｍｌ），嗎啡成分
    顯高於標準閾值三００（ｎｇ／ｍｌ）甚多，有臺灣檢驗科技股份有限公司九十
    一年十二月二日ＫＨ２００２Ｂ0000000號濫用藥物尿液檢驗報告在卷可
    按，依世界各國通例，初驗機構設定閾值較高屬篩驗性質，主要為篩除陰性反應
    者，複驗機構設定閾值較低，主要為就初驗呈陽性反應者確認其係陽性或偽陽性
    反應，本案以氣相層析質譜儀分析法為確認檢驗，係屬複驗機構，該檢驗結果自
    屬正確可信，被告確有施用第一級毒品之犯行，洵堪認定。被告辯稱：伊確實沒
    有施用云云，自無足採。被告所為上揭施用第一級毒品之事實，堪以認定。被告
    前因施用毒品案件，經法院裁定觀察勒戒，有繼續施用傾向，再裁定送強制戒治
    ，嗣因實施成效良好，停止強制戒治，交付保護管束，管束期滿，經台灣屏東地
    方法院檢察署檢察官為不起訴處分確定，有該不起訴處分書、刑案資料查註紀錄
    表、全國施用毒品案件紀錄表、受觀察勒戒人毒品及前科紀錄簡列表、臺灣高等
    法院被告全國前案紀錄表、臺灣屏東地方法院法務部在監在押資料表各一件在卷
    可按，被告五年內再犯上開施用第一級毒品海洛因之犯行已臻明確，應依法論科
    。
二、按海洛因為毒品危害防制條例第二條第一項第一款所定之第一級毒品，不得非法
    持有、施用。核被告甲○○所為，係犯毒品危害防制條例第十條第一項施用第一
    級毒品罪。被告持有海洛因行為，為施用之高度行為所吸收，不另論罪。爰審酌
    被告犯罪動機、目的、手段，及前因施用毒品案件，甫為不起訴處分，即再犯本
    件施用第一級毒品犯行，顯係慣於施用毒品成癮，危害其本身健康及社會安全匪
    淺，及其犯罪後猶飾詞否認，犯後態度不佳等一切情狀，量處如主文所示之刑，
    以資警懲。
據上論斷，應依刑事訴訟法第二百九十九條第一項前段，毒品危害防制條例第十條第
一項，判決如主文。
本案經檢察官陳川傑到庭執行職務
中      華      民      國      九十二      年    五    月    二十九    日
                                      臺灣屏東地方法院刑事第三庭
                                          審判長法  官  蔡國卿
                                                法  官  郭書豪
                                                法  官  李淑惠
右正本證明與原本無異。
對於本判決如有不服應於收受送達後十日內向本院提出上訴書狀上訴於台灣高等法院
高雄分院並按他造當事人之人數附具繕本。
                                          書記官   魏慧夷
中      華      民      國      九十二      年    五    月    二十九    日
附錄論罪法條
毒品危害防制條例第十條
施用第一級毒品者，處六月以上五年以下有期徒刑。
施用第二級毒品者，處三年以下有期徒刑。


司法院資訊處製作；財團法人民間司法改革基金會備份。
